臺灣彰化地方法院民事裁定  100年度聲字第67號
聲  請  人  李忠謀
相  對  人  童秀鳳
上列當事人間聲請停止執行事件，本院裁定如下：
    主  文
聲請人供擔保新臺幣參拾肆萬陸仟陸佰陸拾陸元後，本院一百年
度司執字第四九一二號清償債務執行事件之強制執行程序就相對
人主張之債權超過新臺幣壹佰貳拾萬元之部分，於本院一百年度
訴字第五六六號債務人異議之訴事件裁判確定或因和解、調解或
撤回起訴而終結前，應暫予停止。
    理  由
一、按有回復原狀之聲請，或提起再審或異議之訴，或對於和解
    為繼續審判之請求，或提起宣告調解無效之訴、撤銷調解之
    訴，或對於許可強制執行之裁定提起抗告時，法院因必要情
    形或依聲請定相當並確實之擔保，得為停止強制執行之裁定
    ，強制執行法第18條第2項定有明文。又按法院依強制執行
    法第18條第2項定擔保金額而准許停止強制執行之裁定者，
    該項擔保係備供債權人因停止執行所受損害之賠償，其數額
    應依標的物停止執行後，債權人未能即時受償或利用該標的
    物所受之損害額，或其因另供擔保強制執行所受之損害額定
    之，非以標的物之價值或其債權額為依據，最高法院86年度
    臺抗字第442號、91年度臺抗字第429號裁判意旨可資參照。
二、聲請意旨略以：相對人聲請對聲請人之財產於新臺幣（下同
    ）280萬元之範圍內為強制執行，現正由本院100年度司執字
    第4912號強制執行事件執行中，茲因聲請人目前僅積欠相對
    人120萬元，其已另行向本院提起債務人異議之訴，為免因
    上開執行事件查封之財產一旦拍賣，難以回復原狀，爰依法
    聲請裁定停止執行程序等語。
三、經本院調取上開執行卷宗及本院100年度訴字第566號債務人
    異議之訴卷宗核閱後，認聲請人之聲請為有理由，應予准許
    。又聲請人提起債務人異議之訴，其訴訟標的金額經核定為
    160萬元，已逾150萬元，為得上訴第三審之事件，所需辦案
    期限依司法院所訂各級法院辦案期限實施要點第2項第2款、
    第7款、第8款規定，第一審為1年4個月、第二審為2年、第
    三審為1年，合計本件第三人異議之訴之審理期間為4年4 個
    月。茲審酌本件因聲請人提起第三人異議之訴至訴訟終結止
    ，相對人聲請停止強制執行期間，可能遭受之損害為無法即
    時因強制執行滿足其債權期間所生遲延利息損失，依法定利
    率為年息5％計算，則本件相對人因停止執行可遭受之損害
    為346,666元【計算式：1,600,000×5％×52/12=346,666】
    ，即酌定此為聲請人聲請停止執行所應供擔保之金額。
四、至於前開民事執行事件，尚有其他執行債權人（即併案債權
    人臺灣土地銀行股份有限公司、法務部行政執行署彰化行政
    執行處移送合併執行之債權人彰化縣地方稅務局、交通部公
    路總局臺中區監理所彰化監理站）聲請強制執行，該等債權
    人所進行之強制執行程序，並非本件停止裁定效力所及，乃
    屬當然，附此敘明。
五、爰依強制執行法第18條第2 項，裁定如主文。
中    華    民    國    100    年     7    月    6    日
                  民事第一庭    法  官     黃楹榆
如不服本裁定，應於送達後10日內向本院提出抗告狀（須附繕本
），並繳納抗告裁判費新臺幣1,000元。
中    華    民    國    100    年     7    月    6    日
                                書記官     彭月美